臺灣高等法院臺南分院刑事判決　　　　　96年度上易字第76號
上　訴　人　臺灣臺南地方法院檢察署檢察官
被　　　告　甲○○
　　　　　　　　　　現羈押於臺灣臺南看守所
上列上訴人因家庭暴力防治法等案件，不服臺灣臺南地方法院95
年度易字第283號中華民國96年1月3日第一審判決（起訴案號：
臺灣臺南地方法院檢察署95年度偵字第4677號，及同署95年度偵
字第2579號、第4675號、第4676號移送併辦），提起上訴，本院
判決如下：
    主  文
上訴駁回。
    事  實
一、甲○○於民國89年間因妨害自由案，經法院判處有期徒刑3
    月，於90年9月4日執行完畢。另於90年間因誣告罪、失火燒
    燬建物罪及妨害自由罪，經法院分別判處有期徒刑7月、6月
    、4月，嗣定應執行刑為有期徒刑1年4月。又於90年因違反
    家庭暴力防治法及誣告罪，經法院分別判處有期徒刑7月並
    應監護6月及8月，嗣定應執行刑為有期徒刑1年2月，以上各
    罪刑一併執行，於93年7月17日執行完畢。
二、詎甲○○不知悛改，因酒精依賴及疑似妄想症、疑似邊緣智
    能不足及疑似人格違常，對於外界事務之知覺理會、判斷作
    用能力及行為控制能力，相較於普通人平均程度有顯然減退
    ，而屬於因精神障礙致其辨識違法而行為之能力顯著減低之
    精神耗弱之人，明知其係乙○○之妻陳麗玉之堂兄，而與乙
    ○○有四親等之旁系姻親關係，並共同居住於臺南縣七股鄉
    看坪村看坪38號之三合院房屋（下稱看坪38號房屋），2人
    間具有家庭暴力防治法第3條第4款所定之家庭成員關係，且
    原審法院業於94年8月29日以94年度家護字第220號核發甲○
    ○不得直接或間接對於乙○○為騷擾、有效期間為一年等內
    容之民事通常保護令（下稱本件保護令），該保護令並於94
    年9月6日送達於甲○○，惟甲○○仍於本件保護令生效之期
    間內，猶基於恐嚇及違反本件保護令之概括犯意，先後實行
    如下所示之恐嚇及違反保護令之行為：
    (一)甲○○於94年9月12日0時40分許，在其位於看坪38號房屋
      之房間內，以臺語對居住於隔著一牆相鄰之房間內之乙○
      ○恫稱：「你爸一個一個抓，連你那個我也順便抓出來，
      絕對要給他死，給你死到看不到」等語，以加害生命之事
      恐嚇乙○○，致乙○○心生畏懼，並直接騷擾乙○○而違
      反本件保護令；復於同日1時35分許，在看坪38號房屋前
      之空地，以臺語對乙○○恫稱：「我絕對要給你死，我就
      是要給你死」等語，以加害生命之事恐嚇乙○○，致乙○
      ○心生畏懼，並直接對乙○○為騷擾而違反本件保護令。
    (二)甲○○又於94年11月2日21時許，在看坪38號房屋前，以
      臺語對乙○○恫稱：「我要給你報應，要怎樣，我就是要
      給你報應而已…你兒子女兒若沒有報應我才輸你」等語，
      以加害生命之事恐嚇乙○○，致乙○○心護生畏懼，並直
      接對乙○○為騷擾而違反本件保護令。
    (三)甲○○再於94年11月18日16時6分許，在看坪38號房屋內
      ，以臺語對乙○○恫稱：「不成子，我就要給你送白頭髮
      ，害不死你會很難過，我就要給你送白頭髮的」等語，以
      加害生命之事恐嚇乙○○，致乙○○心護生畏懼，並直接
      對乙○○為騷擾而違反本件保護令。
    (四)甲○○復於95年1月19日17時56分許，在看坪38號房屋，
      以臺語對乙○○恫稱：「你活不久，活不多久就會死了…
      你就硬要就對了，真的要給我進去就對了，沒關係，你會
      後悔，你在給我進去沒關係，你怎麼後悔你不知道」等語
      ，以加害生命之事恐嚇乙○○，致乙○○心生畏懼，並直
      接對乙○○為騷擾而違反本件保護令。
    (五)甲○○再於95年1月25日16時34分許，在看坪38號房屋，
      以附表之所示「你可以給人幹你就存一些錢」等話語諷
      刺乙○○，直接騷擾乙○○而違反本件保護令，並於同日
      16時56分許，以附表之所示指責乙○○占據房屋等話語
      ，直接對乙○○為騷擾而違反本件保護令。
三、案經乙○○訴由臺南縣警局佳里分局報請臺灣臺南地方法院
    檢察署檢察官偵查起訴及移送併辦。
    理  由
一、按被告以外之人於偵查中向檢察官所為之陳述，除顯有不可
    信之情況者外，得為證據，刑事訴訟法第159條之1第2項定
    有明文，證人陳麗玉於偵查中向檢察官所為之具結陳述，係
    被告甲○○以外之人於偵查中向檢察官所為之陳述，且未見
    有何顯不可信之情況，依上開規定，得為證據；又查行政院
    衛生署嘉南療養院（下稱嘉南療養院）95年8月28日嘉南般
    字第0950004315號函附之司法精神鑑定報告書，雖為被告以
    外之人於審判外之書面陳述，然嘉南療養院係依刑事訴訟法
    第208條第1項準用同法第206條第1項規定，受原審法院囑託
    進行鑑定而出具之書面鑑定報告，屬於同法第159條第1項所
    指法律有規定得作為證據之情形，故上開司法精神鑑定報告
    書，得為證據。再丙○○之警詢，檢察官及被告於本院調查
    證據時，均知曉為審判外之言詞陳述，係為傳聞證據，且至
    言詞辯論終結前均未聲明異議，本院審酌上開言詞及書面陳
    述作成之情況，認為適當，依刑事訴訟法第159條之5第2項
    規定，得為證據，均合先敘明。
二、訊據被告矢口否認有何恐嚇及違反本件保護令之犯行，並辯
    稱：伊並不知道有核發本件保護令之事，且事實欄二之(一)所
    指之事實，與原審法院94年簡上字第332號案件判決所指之
    事實同一，再事實欄二之(一)至(四)所示話語，不是對告訴人陳
    述，伊亦無恐嚇之意云云。經查：
（一）查原審法院於94年8月29日以94年度家護字第220號核發命
      令被告不得直接或間接對於乙○○為騷擾之聯絡行為、有
      效期間為一年等內容之本件保護令，而該保護令已於94年
      9月6日按被告之戶籍地即看坪38號送達，由被告本人蓋印
      章收受，有送達證書附於該案卷可證，並經本院調閱原審
      法院94年度家護字第220號卷宗查核無誤（本件保護令於
      94年9月6日蓋用被告之印章收受之送達證書，見該卷宗第
      56頁），該保護令確已對被告發生效力，其辯稱未收到該
      保護令，不知有該保護令云云，顯係卸責之詞，並不足採
      。
（二）被告曾先後於事實欄二所示時、地，以(一)至(四)所示話語，
      恫嚇及直接騷擾告訴人，以及以(五)所示話語對告訴人直接
      騷擾之情，為告訴人於原審審理中指證綦詳，且證人即告
      訴人之妻陳麗玉於偵查中證稱：被告曾於事實欄二之(一)所
      示時地宣稱要讓我們死，因為我被其吵醒而聽見等語（見
      94年度偵字第11521號偵查卷第41頁，該案嗣改分為同署
      95年度偵字第4677號偵查案），而證人即告訴人之女丙○
      ○迭於警詢及原審審理中證稱：伊曾於事實欄二之(二)所示
      時間，在看坪38號房屋內，聽到被告在看坪38號房屋前空
      地表示我們會有報應等語至明（見臺南縣警察局佳里分局
      南縣佳警偵字第0941000120號警卷第8頁、原審卷第242頁
      ），且經原審當庭播放勘驗告訴人提出之錄音帶內容，被
      告確實分別於事實欄二所示之時間陳述如該事實欄及附表
      所示之話語，有原審95年11月14日及同年月16日勘驗筆錄
      可稽（見原審卷第182-190頁、第192-203頁），核與上揭
      告訴人及證人指陳之情節相符，堪信為實。
（三）查告訴人係向被告表示要報警處理，及對被告回應稱「那
      是你（指被告）的事情」後，被告始接著陳述如事實欄二
      之(一)所示之話語；又告訴人係向被告表示要對其提告，並
      對被告回應稱「不然你是在揮三小，揮怎樣啦（臺語）」
      後，被告接著陳述如事實欄二之(二)所示話語；又告訴人係
      在表示於11月18日16時6分之錄音開始時間後，被告接著
      陳述如事實欄二之(三)所示之話語，且緊接著告訴人以電話
      報警後，被告隨即接著以房屋及土地之事質問告訴人，而
      與告訴人間產生爭執；另告訴人係在表示於1月19日17時
      56分開始錄音之後，被告即接著陳述如事實欄二之(四)所示
      之話語，有原審前開勘驗錄音帶內容之勘驗筆錄可憑（譯
      文內容，詳見勘驗筆錄後附之譯文），則依上開應對過程
      ，被告所陳述之如事實欄二之(一)至(四)所示之話語，其顯然
      係以告訴人為對象，足以認定，被告辯稱其並非告訴人為
      對話之對象云云，不可採信。
（四）又原審法院94年度簡上字第332號刑事判決，係指被告於
      94年4月24日11時許及同年5月30日19時45分許，先後二次
      對告訴人恫稱「要讓你全家都滅」之恐嚇犯行而言，業經
      原審調閱該案卷宗查核無誤，且經原審當庭播放勘驗該案
      卷宗內所附之由告訴人提出之錄音帶內容，與事實欄二之
      (一)所示內容之錄音帶內容相互比較，無一相同，有原審95
      年11月14日勘驗筆錄可稽（見94年度簡上字第332號刑事
      案卷所附由告訴人提出之錄音帶之譯文內容，參見原審卷
      第190頁），足認原審法院94年度簡上字第332號判決所指
      之事實，與事實欄二之(一)所示內容，係分屬二件在不同時
      間發生，且內容完全不同之事件，被告辯稱二者係為相同
      之事件云云，亦無可採。另本院依被告之請求調取臺南地
      方法院檢察署94年度偵字第11328號傷害案卷，查該案係
      被告主張乙○○於94年6月2日持鐮刀傷害其左側頸部致有
      撕裂傷約4公分等情。但查該案之告訴人甲○○嗣於偵查
      中對乙○○撤回告訴，檢察官已於94年9月9日為不起訴處
      分在案，並有該不起訴處分書附卷可佐，與本案被告之犯
      行並無任何關連，附此敘明。
（五）按對人直接指稱如事實欄二之(一)至(四)所示「要給你死」、
      「要給你報應」、「要給你送白頭髮」及「你活不多久就
      會死了…你怎麼後悔你不知道」等話語，衡諸一般社會觀
      念，足以表徵表示者有對受話者加害生命，以及藉以擾亂
      受話者之心理及生活安寧之意，且就受話之人而言，亦足
      以使其因而心生畏怖，致精神上及生活狀態陷於危險不安
      而處於備受困擾難安之狀態，再以附表所示之話語諷剌、
      指責受話者，凸顯表示者存有擾亂受話者之心理及生活安
      寧之意，亦足以導致受話之人在精神上及生活狀態直接受
      到干擾而無法平靜之狀況。從而，被告明知原審法院已核
      發命其不得直接或間接對於告訴人為騷擾之聯絡行為之本
      件保護令，竟仍在保護令之有效期間，先後以事實欄二之
      (一)至(四)所示加害生命之話語，恫嚇並直接騷擾告訴人，以
      及以附表所示之話語使告訴人受到直接之騷擾，則被告恐
      嚇告訴人及違反本件保護令之犯意，至為明顯。是被告上
      開所辯，無非事後卸責之詞，不足採信，事證明確，被告
      之犯行洵堪認定。
三、核被告所為，其就事實欄二之(一)至(四)所示之犯行，係犯刑法
    第305條以加害生命之事恐嚇他人致生危害於安全罪，以及
    家庭暴力防治法第50條第2款之違反法院依家庭暴力防治法
    所為不得直接對告訴人為騷擾之罪；就事實欄二之(五)所示之
    犯行，係犯家庭暴力防治法第50條第2款之違反法院依家庭
    暴力防治法所為不得直接對告訴人為騷擾之罪。再按刑法第
    2條第1項規定：「行為後法律有變更者，適用行為時之法律
    。但行為後之法律有利於行為人者，適用最有利於行為人之
    法律」，被告行為後，刑法第56條連續犯之規定，業於94年
    2月2日修正公布刪除，並於95年7月1日施行，刪除連續犯之
    規定，雖非犯罪構成要件之變更，但顯已影響行為人刑罰之
    法律效果，自屬法律有變更，依修正施行後刑法第二條第一
    項規定，比較新、舊法結果，仍應適用較有利於被告之行為
    時法律即修正施行前之刑法論以連續犯（最高法院95年第8
    次刑事庭會議決議參照），是被告先後多次恐嚇及觸犯家庭
    暴力防治法第50條第2款之犯行，時間緊接、方法相同，犯
    罪構成要件亦相同，各顯係基於概括犯意反覆實施，為連續
    犯，應各依修正前刑法第56條連續犯之規定論以一罪，並加
    重其刑，所犯連續恐嚇與連續違反保護令二罪有想像競合之
    關係，應從一重論以連續違反保護令一罪。又被告有如事實
    欄一所示之前案經判處徒刑，嗣於93年7月17日執行完畢，
    有臺灣高等法院被告前案紀錄表可稽，其受有期徒刑執行完
    畢，5年以內再故意犯本件有期徒刑以上之罪，則依修正前
    刑法第47條及修正後第47條第1項規定，均構成累犯，是修
    正前之刑法第47條之規定對被告而言，並無較有利之情形，
    應依修正後刑法第47條第1項規定，論以累犯，並遞加重其
    刑。起訴書就事實欄二之(一)所示行為之地點，誤載為臺南縣
    七股鄉看坪村看坪37號，又關於被告於事實欄二之(二)所表示
    之話語，經勘驗錄音帶內容後，並未發現被告曾有表示「要
    讓你女兒好看」之語，移送併辦意旨書就被告於事實欄二之
    (二)所示之話語贅載尚有「要讓你女兒好看」，均分別予以更
    正。再移送併辦部分，與起訴部分有連續犯之裁判上一罪關
    係，為起訴效力所及，本院自應併予審究。
四、刑法第19條第2項亦於94年2月2日修正公布，並於95年7月1
    日施行，然此之修正係將「精神耗弱」之不明確語義及判斷
    標準難有共識之詞予以修正，是修正前之規定並無較有於被
    告之情事，於本案仍應適用修正後之法律。按修正後之刑法
    第19條第2項規定「行為時因精神障礙或其他心智缺陷，至
    其辯識行為違法或依其辯識而行為之能力，顯著降低者，得
    減輕其刑」。原審就被告為本案犯行時之精神狀態，送請行
    政院衛生署立嘉南療養院鑑定，經該院綜合被告之過去生活
    史、疾病史、犯案經過、精神狀態檢查（呈現酒精依賴、疑
    似妄想症、疑似邊緣智能不足及疑似人格違常）及心理衡鑑
    結果，被告目前智識能力為邊緣智能不足範圍，雖其表示案
    發前有飲酒，喝醉了而隨便說說，但以其目前對歷來案件與
    案情經過之人、事、地均可清楚描述，時序無誤，並無意識
    混亂不清之情形，顯見其記憶力並未因長期酗酒而導致嚴重
    缺損，然依據警方於94年9月12日0時45分對被告執行酒測測
    得1.32ｍｇ／ｌ，對照相關資料，推估被告當時之酒精血中
    濃度（即ＢＡＣ）為264ｍｇ％，以酒精在飲用後30至120分
    鐘之血中濃度達最高點，而其犯罪時間距離酒測時間已至少
    3小時，推估其就犯行時之ＢＡＣ超過300ｍｇ％，依文獻指
    出，ＢＡＣ為200至300ｍｇ％時，腦、脊髓均開始受到抑制
    ，講話不清楚，行動不平穩，為不協調期，可以認定被告當
    時之精神狀態已因大量飲酒而處於酩酊狀態，其在當時對外
    界事務之知覺、理會（辨識）能力與行為之自我控制能力，
    較普通人之平均程度顯然減退而達於精神耗弱之程度；再就
    其他部分，參考錄音帶譯文之內容，亦顯示被告自控力較差
    ，對現實判斷力不佳（告訴人業當面錄音、報警，被告卻不
    以為意而仍持續恐嚇性言談），故臨床判斷被告就本件犯罪
    行為時，均已達於精神耗弱之程度等情，有嘉南療養院95年
    8月28日嘉南般字第0950004315號函附之司法精神鑑定報告
    書在卷可憑（見原審卷第129-134頁）。是由上開鑑定結果
    ，被告實行本件犯行時，其係處於呈現酒精依賴、疑似妄想
    症、疑似邊緣智能不足及疑似人格違常之精神狀態，且智識
    能力為邊緣智能不足範圍，其對外界事務之知覺、理會（辨
    識）能力與行為之自我控制能力，較普通人之平均程度顯然
    減退，業屬於因心智缺陷致依其辨識行為違法而行為之能力
    顯著減低之精神耗弱之人，依刑法第19條第2項規定，減輕
    其刑。本案分別有加重其刑及減輕其刑之適用，並依法先加
    後減之。
五、原審審理結果，認被告罪證明確，適用刑事訴訟法第299條
    第1項前段，家庭暴力防治法第50條第2款，刑法第2條第1項
    、第305條、第55條前段、第19條第2項，修正前刑法第56條
    、第47條、第87條第2項、第3項，刑法施行法第1條之1，並
    爰審酌被告多次不遵守本件保護令，對告訴人施以恐嚇而進
    行直接騷擾行為，致告訴人精神上及生活狀態陷於危險不安
    並處於備受困擾而無法平靜之狀態，業使告訴人之心理及居
    家安寧受到侵害，且犯後猶飾詞否認犯行，犯後態度難認良
    好等一切情狀，量處有期徒刑一年六月，及敘明被告行為時
    ，刑法第87條第2項原規定：「因精神耗弱或瘖啞而減輕其
    刑者，得於刑之執行完畢或赦免後，令入相當處所，施以監
    護」、第3項規定：「前兩項處分期間為3年以下。」，惟95
    年7月1日修正施行之刑法第87條第2項修正為：「有第19條
    第2項及第20條之原因，其情形足認有再犯或有危害公共安
    全之虞時，於刑之執行完畢或赦免後，令入相當處所，施以
    監護。但必要時，得於刑之執行前為之」、第3項修正為：
    「前2項之期間為5年以下。但執行中認無繼續執行之必要者
    ，法院得免其處分之執行。」。依上揭修正前後刑法第87條
    關於監護處分之規定，新法固新增「其情狀足認有再犯或有
    危害公共安全之虞時」作為限縮宣告監護處分之要件，惟新
    法第3項將監護期間由「3年以下」提升到「5年以下」，對
    行為人較為不利，故經比較新舊法修正之結果，以舊法即修
    正前之規定較有利於被告。經查上開嘉南療養院之司法鑑定
    報告書認為被告持續飲酒已逾30年，除曾入監執行及監護處
    分6個月外，並未接受規則的戒酒治療，經整體評估，其因
    酗酒而傾向具有思考及自控力之障礙，缺乏足夠的內省能力
    ，也未能從過往經驗中學習控制行為與遵守社會規範，目前
    亦無自我克制飲酒之技巧與動機，在人際互動方面，其有逃
    避壓力的傾向【因失業、心情不好而又酗酒】，也缺乏適當
    的溝通技巧，在社會功能方面，其職業功能退化，目前支持
    與監督系統差【雙親皆已過世，手足皆在外地，親戚排斥】
    ，再犯罪之可能性頗高，建議宜安排其接受至少6個月至1年
    之監護處分，於精神醫療機構接受進一步之評估與必要之藥
    物治療，同時配合心理與社會復健訓練，增進其生活與壓力
    的因應技巧、提昇對飲酒及衝動之自制能力、積極安排與建
    構家庭及社區支持系統，以預防再犯或觸法等語，原審鑒於
    被告本身因酗酒而致其思考及自控力存有障礙，缺乏足夠的
    內省能力，未能學習控制行為與遵守社會規範，且其生活環
    境亦並無法對其監督及提供醫療支持，基於避免被告未受適
    當且持續性之精神科專業治療及復健訓練，而導致偏差或犯
    罪行為再度出現之危險性，以及維護社會大眾安全等考量，
    爰依修正前刑法第87條第2項、第3項規定，宣告被告應於刑
    之執行完畢或赦免後，令入相當處所施以監護處分一年。本
    院經核，原判決認事用法俱無不合，量刑亦稱妥適。上訴意
    旨指摘原判決量刑過輕、監護時間太短，請撤銷改判等語。
    惟查被告所犯家庭暴力防治法第50條第2款之罪，其法定刑
    為「處三年以下有期徒刑、拘役或科或併科新台幣十萬元以
    下罰金」，雖於本案有依連續犯及累犯加重其刑之適用，但
    亦有依刑法第19條第2項減輕其刑之適用，且依法應先加重
    再減輕，原判決經斟酌上開全部情狀判處有期徒刑一年六月
    ，其量刑為屬適當，又依上開行政院衛生署立嘉南療養院之
    司法鑑定報告書建議宜安排被告接受至少6個月至1年之監護
    處分，原判決乃宣示被告於刑之執行完畢或赦免後，令入相
    當處所，施以監護一年，亦屬適當，上訴意旨並不足採，應
    駁回其上訴。
據上論斷，依刑事訴訟法第368條，判決如主文。
本案經檢察官江守權到庭執行職務。
中　　華　　民　　國　　96　　年　　 3　　月　　30　　日
                  刑事第一庭    審判長法　官  黃崑宗
                                      法　官  夏金郎
                                      法　官  王明宏
以上正本證明與原本無異。
不得上訴。
　　　　　　　　　　　　　　　　　　　書記官  黃全忠
中　　華　　民　　國　　96　　年　　3 　　月　　30　　日
附表：
甲○○稱：「兩個月就要給你了啦，你可以給人幹你就存一些
  錢，說兩個月要給你你就不要。孩子要怎樣我都不會跟他○○
  ，你們大人給我那個要幹嘛，講講不聽。我一天到晚在外面，
  沒工作做，說我讓你，我都給你了啦，我是在讓你，我不可能
  讓你…，我就讓你」。
甲○○：「我不能得這間房子嗎，好好想看看啦，我不能得這
  間房子嗎？阿你不讓我整理啦，我是那個…，阿不然乾脆你們
  搬，你們住在這裡幹嘛？（乙○○：住到你的是嗎）住到誰的
  都一樣啦，這裡的房子就是我蓋的啦，我十六歲就來蓋了啦（
  乙○○：去給我告啦）告怎樣…（乙○○：你再說我去叫警察
  來，你違反保護令，我說真正的喔）這是我用的啦，有夠不要
  臉，這…我用的，你若不信，你去燒香跟你爸爸說，我孩子的
  時候都我用的（乙○○：講一個難聽的，陳家出一元五元，你
  何曾出過，你還在講什麼，你爸爸神主牌在哪裡自己不去顧好
  ，你在亂三小，你自己顧好一點啦）你說我顧不好（乙○○：
  顧好就好了你管到我這裡來做什麼？）我管你做什麼（乙○○
  ：你自回來到開始每天這樣是怎樣）我哪有在那個（乙○○：
  不管你你是在怎樣）可以給人家幹就．．乙○○：我不能給人
  家幹啦你要怎樣？）不能給人家幹就惦惦（乙○○：你違反保
  護令我現在打電話叫警察，跟你講講不聽）你就是用那個給我
  汙辱（乙○○：給法院去辦啦，講不聽）講不聽，不知道是你
  講不聽還是我講不聽（乙○○：講難聽一點，我住在這裡你憑
  什麼給我管，你憑哪一點，我問你啦）房子就不是你的（乙○
  ○：不是我的是你的是嗎）本來就不是你的啦（乙○○：阿是
  你的嗎）不是我的、東西我的（乙○○：我阿占有你的）你不
  能給人家幹，你如果可以給人家幹，今天不用住在這裡（乙○
  ○：你給我汙辱沒關係）你如果可以給人家幹，今天不是住在
  這裡，你可以給人家幹嗎？好好聽你講，兇巴巴在兇怎樣（乙
  ○○：甲○○公然汙辱）沒人給你汙辱。既然這樣那條帳我仍
  然要跟你算，不然大家試試看」。
附錄，本判決論罪科刑法條：
家庭暴力防治法第50條第2款：
違反法院依第13條、第15條所為之下列裁定者，為本法所稱之違
反保護令罪，處3年以下有期徒刑、拘役或科或併科新台幣10萬
元以下罰金︰
二  禁止直接或間接騷擾、接觸、通話或其他連絡行為。
刑法第305條：
以加害生命、身體、自由、名譽、財產之事，恐嚇他人致生危害
於安全者，處2年以下有期徒刑、拘役或3百元以下罰金。
